【裁判字號】    95,訴,207
【裁判日期】    950711
【裁判案由】    違反毒品危害防制條例
【裁判全文】
臺灣屏東地方法院刑事判決               95年度訴字第207號
公  訴  人  臺灣屏東地方法院檢察署檢察官
被      告  甲○○
                    另案在臺灣屏東看守所羈押中
上列被告因違反毒品危害防制條例案件，經檢察官提起公訴（95
年度毒偵字第246 號），及移送併辦（95年度毒偵字第434 號、
95年度毒偵字第563 號、95年度毒偵字第785 號、95年度毒偵字
第986 號），被告就被訴事實為有罪之陳述，本院裁定行簡式審
判程序，判決如下：
    主  文
甲○○連續施用第一級毒品，累犯，處有期徒刑壹年，扣案之第
一級毒品海洛因柒包（驗後合計淨重零點貳伍公克）、殘留第一
級毒品海洛因之注射針筒肆支及夾鏈袋壹只均沒收銷燬，扣案未
殘留第一級毒品海洛因之注射針筒壹支沒收。
    事  實
一、甲○○前於民國93年間因竊盜案件，經本院以93年度易字第
    392 號判決判處有期徒刑8 月，並經臺灣高等法院高雄分院
    以93年度上易字第531 號判決駁回上訴而確定，甫於94年10
    月4 日縮刑期滿執行完畢。另其於91年間因違反毒品危害防
    制條例案件，經本院以91年度毒聲字第1041號裁定送觀察、
    勒戒後，認無繼續施用毒品之傾向，於91年11月8 日觀察、
    勒戒執行完畢釋放，由臺灣屏東地方法院檢察署檢察官於同
    年月9 日以91年度毒偵字第978 號不起訴處分確定；復於92
    年間因違反毒品危害防制條例案件，經本院以92年度毒聲字
    第458 號裁定送觀察、勒戒後，認無繼續施用毒品之傾向，
    於92年5 月21日觀察、勒戒執行完畢釋放，由臺灣屏東地方
    法院檢察署檢察官於同日以92年度毒偵字第168 號不起訴處
    分確定。詎其猶不知悛悔，於觀察、勒戒執行完畢釋放後5
    年內，竟基於施用第一級毒品海洛因之概括犯意，自94年12
    月中旬某日起至95年1 月19日23時30分許止，在屏東縣內埔
    鄉○○村○○路255 巷6 號及屏東縣內埔鄉之不特定地點，
    以將第一級毒品海洛因加水再以注射針筒注入體內之方式，
    約3 、4 天施用第一級毒品海洛因1 次之頻率，連續施用第
    一級毒品海洛因多次，於95年1 月20日8 時10分許，為警持
    搜索票在屏東縣內埔鄉○○村○○路255 巷6 號查獲，並扣
    得第一級毒品海洛因7 包（驗後合計淨重0.25公克）及殘留
    第一級毒品海洛因之注射針筒3 支；其經警採尿由臺灣屏東
    地方法院檢察署檢察官於同日飭回後至95年2 月22日15時許
    止，復承上開施用第一級毒品海洛因之概括犯意，在上開地
    點，以上開方式、頻率，連續施用第一級毒品海洛因多次，
    於95年2 月22日15時40分許，因與友人一同進入位於屏東縣
    內埔鄉○○村○○路2-10號之慈聖宮男廁為警發現形跡可疑
    而查獲，並扣得殘留第一級毒品海洛因之注射針筒1 支及夾
    鏈袋1 只；其經警採尿由臺灣屏東地方法院檢察署檢察官於
    同日飭回後至95年3 月23日20時許止，復承上開施用第一級
    毒品海洛因之概括犯意，在上開地點，以上開方式、頻率，
    連續施用第一級毒品海洛因多次，於95年3 月25日20時30分
    許，因形跡可疑為警在屏東縣萬巒鄉○○村○○路226 號前
    攔檢，甲○○見狀即將其所有預備供施用第一級毒品海洛因
    用之注射針筒1 支交予友人而當場為警查獲扣案；其經警採
    尿由臺灣屏東地方法院檢察署檢察官於95年3 月26日飭回後
    至95年4 月11日21時許止，復承上開施用第一級毒品海洛因
    之概括犯意，在上開地點，以上開方式、頻率，連續施用第
    一級毒品海洛因多次，於95年4 月12日15時40分許，在屏東
    縣內埔鄉○○村○○路61巷口因發生車禍經警到場處理，經
    其同意採尿送驗而查獲；其經警採尿於同日飭回後至95年4
    月25日21時許止，復承上開施用第一級毒品海洛因之概括犯
    意，在上開地點，以上開方式、頻率，連續施用第一級毒品
    海洛因多次，嗣於95年4 月26日11時40分許，因騎乘贓車為
    警在屏東縣內埔鄉○○村○○路逮捕，經其同意採尿送驗而
    查獲。
二、案經屏東縣警察局潮州分局、內埔分局分別報請臺灣屏東地
    方法院檢察署檢察官偵查起訴及移送併辦。
    理  由
一、本件被告甲○○所犯係死刑、無期徒刑、最輕本刑為3 年以
    上有期徒刑以外之罪，其於準備程序中就被訴事實為有罪之
    陳述，經法官告知簡式審判程序之旨，並聽取當事人之意見
    後，本院認為適宜由受命法官獨任進行簡式審判程序。
二、上揭事實，業據被告甲○○於警詢時、偵查中及本院審理時
    坦承不諱，並有第一級毒品海洛因7 包（驗後合計淨重0.25
    公克）、殘留第一級毒品海洛因之注射針筒4 支及夾鏈袋1
    只、未殘留第一級毒品海洛因之注射針筒1 支扣案可稽，且
    被告為警分別於95年1 月20日9 時10分、同年2 月22日16時
    50分、同年3 月26日2 時40分、同年4 月12日20時35分、同
    年月26日15時45分所採集之尿液檢體，均經送請臺灣檢驗科
    技股份有限公司以酵素免疫分析法及氣相層析質譜儀法檢驗
    ，結果均呈嗎啡陽性反應，有該公司濫用藥物尿液檢驗報告
    5 紙（見95年度毒偵字第246 號卷第24頁、95年度毒偵字第
    434 號卷第15頁、95年度毒偵字第563 號卷第13頁、屏東縣
    警察局內埔分局內警刑字第0950004098號卷第6 頁、內警刑
    字第0950005547號卷第6 頁）在卷足憑，又扣案之第一級毒
    品海洛因7 包（驗後合計淨重0.25公克），經送請法務部調
    查局以化學呈色法及氣相層析質譜儀分析法檢驗，確含第一
    級毒品海洛因成分，有該局調科壹字第240004085 號鑑定通
    知書1 紙（見95年度毒偵字第434 號卷第22頁）附卷可稽，
    再95年1 月20日扣案之注射針筒3 支，經屏東縣警察局潮州
    分局以臺灣尖端先進生技醫藥股份有限公司製造之毒品簡易
    快速篩檢試劑檢驗，結果呈海洛因陽性反應，有該分局毒品
    類初步檢驗結果報告表1 紙（見屏東縣警察局潮州分局潮警
    刑字第0950005152號卷第18頁）附卷可稽，另95年2 月22日
    扣案之注射針筒1 支及夾鏈袋1 只，經本院送請高雄醫學大
    學附設中和紀念醫院以薄層色層分析法及氣體色層- 質譜分
    析法檢驗，均呈第一級毒品海洛因陽性反應，有該院檢驗報
    告2 紙（見本院卷第26頁、第27頁）附卷可稽，堪信被告上
    開自白確與事實相符。又被告先前如事實欄所載，其於91年
    間因違反毒品危害防制條例案件，經本院以91年度毒聲字第
    1041號裁定送觀察、勒戒後，認無繼續施用毒品之傾向，於
    91年11月8 日觀察、勒戒執行完畢釋放，由臺灣屏東地方法
    院檢察署檢察官於同年月9 日以91年度毒偵字第978 號不起
    訴處分確定；復於92年間因違反毒品危害防制條例案件，經
    本院以92年度毒聲字第458 號裁定送觀察、勒戒後，認無繼
    續施用毒品之傾向，於92年5 月21日觀察、勒戒執行完畢釋
    放，由臺灣屏東地方法院檢察署檢察官於同日以92年度毒偵
    字第168 號不起訴處分確定等節，有全國施用毒品案件紀錄
    表及臺灣高等法院被告前案紀錄表在卷足憑，本件事證已臻
    明確，被告於觀察、勒戒執行完畢釋放後，5 年內再犯本件
    連續施用第一級毒品海洛因之犯行洵堪認定。
三、查海洛因為毒品危害防制條例第2 條第2 項第1 款明定之第
    一級毒品，不得持有及施用，核被告甲○○所為，係犯毒品
    危害防制條例第10條第1 項之施用第一級毒品罪。其施用前
    、後持有第一級毒品海洛因之低度行為，應為其施用第一級
    毒品海洛因之高度行為所吸收，不另論罪。又被告行為後，
    刑法第56條連續犯之規定業於94年1 月7 日修正公布刪除，
    並於95年7 月1 日施行，則被告之犯行，因行為後新法業已
    刪除連續犯之規定，此刪除雖非犯罪構成要件之變更，但顯
    已影響行為人刑罰之法律效果，自屬法律有變更，依新法第
    2 條第1 項之規定，比較新、舊法結果，仍應適用較有利於
    被告之行為時法律即舊法論以連續犯（最高法院95年第8 次
    刑事庭會議決議參照），是被告所為上開多次施用第一級毒
    品海洛因犯行，時間緊接、犯罪構成要件相同，顯然基於概
    括犯意反覆為之，為連續犯，應依修正前刑法第56條之規定
    論以一罪，並依法加重其刑。再被告曾於93年間因竊盜案件
    ，經本院以93年度易字第392 號判決判處有期徒刑8 月，並
    經臺灣高等法院高雄分院以93年度上易字第531 號判決駁回
    上訴而確定，甫於94年10月4 日縮刑期滿執行完畢等情，有
    臺灣高等法院被告前案紀錄表在卷可稽，其於受有期徒刑之
    執行完畢，5 年以內再故意犯本件有期徒刑以上之罪，不論
    依修正前之刑法第47條，或修正後之刑法第47條第1 項之規
    定，均構成累犯，對被告而言並無有利或不利之情形，自不
    生新舊法比較之問題，是應逕依修正前之刑法第47條，論以
    累犯，並遞加重其刑。檢察官雖僅就被告於94年12月中旬某
    日起至95年1 月19日23時許止，所為之連續施用第一級毒品
    海洛因犯行提起公訴，惟被告其餘如事實欄所載之多次施用
    第一級毒品海洛因犯行，與原起訴論罪之施用第一級毒品海
    洛因犯行，依有利於被告之修正前刑法第56條之規定有連續
    犯之裁判上一罪關係，依審判不可分原則，乃為起訴效力所
    及，本院自得併予審判。爰審酌被告前經觀察、勒戒後，仍
    未戒斷其施用毒品之惡習，且其於經查獲後復反覆為相同之
    犯行，足見其毫無悔意，並參酌其素行狀況、犯罪之動機、
    目的、手段、所生戕害其身心情形及犯罪後坦承犯行，態度
    尚非惡劣等一切情狀，量處如主文所示之刑，以資懲儆。扣
    案之第一級毒品海洛因7 包（驗後合計淨重0.25公克），均
    係查獲之毒品；扣案之注射針筒4 支及夾鏈袋1 只，確有第
    一級毒品海洛因殘留，均如上述，而該注射針筒4 支及夾鏈
    袋1 只因與第一級毒品海洛因無從析離，均應依毒品危害防
    制條例第18條第1 項前段之規定，沒收銷燬之。至95年3 月
    25日扣案之注射針筒1 支，經本院送請高雄醫學大學附設中
    和紀念醫院以薄層色層分析法及氣體色層- 質譜分析法檢驗
    ，呈第一級毒品海洛因及第二級毒品甲基安非他命陰性反應
    ，有該院檢驗報告1 紙（見本院卷第37頁）附卷可稽，自無
    第一級毒品海洛因及第二級毒品甲基安非他命殘留，惟該注
    射針筒1 支係被告所有，預備供其施用第一級毒品海洛因所
    用之物，業據其陳明在卷（見本院卷第49頁反面），爰依刑
    法第38條第1 項第2 款之規定，宣告沒收之。
據上論斷，應依刑事訴訟法第299 條第1 項前段、第273 條之1
第1 項，毒品危害防制條例第10條第1 項、第18條第1 項前段，
刑法第11條、第38條第1 項第2 款、第2 條第1 項，修正前刑法
第56條、第47條，判決如主文。
本案經檢察官葉容芳到庭執行職務。
中    華    民    國    95    年    7     月    11    日
                  刑事第五庭    法  官  林家聖
以上正本證明與原本無異。
如不服本判決應於收受本判決送達後10日內向本院提出上訴書狀
，其未敘述上訴理由者，並得於提起上訴後10日內向本院補提理
由書狀（均須按他造當事人之人數附繕本）「切勿逕送上級法院
」
中    華    民    國    95    年    7     月    11   日
                                書記官  莊正彬
附錄本判決論罪科刑法條全文：
毒品危害防制條例第10條第1項
施用第一級毒品者，處六月以上五年以下有期徒刑。


司法院資訊處製作；財團法人民間司法改革基金會備份。
